【裁判字號】    97,易,3157
【裁判日期】    970905
【裁判案由】    竊盜
【裁判全文】
臺灣臺中地方法院刑事判決              97年度易字第3157號
公  訴  人  臺灣臺中地方法院檢察署檢察官
被      告  乙○○
                  （現另案在臺灣臺中監獄臺中分監執行中）
上列被告因加重竊盜案件，經檢察官提起公訴（九十七年度偵字
第一二六五五號），本院判決如下：
    主    文
乙○○竊盜，累犯，處有期徒刑肆月，如易科罰金，以新台幣壹
仟元折算壹日。
    犯罪事實
一、乙○○前於民國九十年間，曾因竊盜案件，經本院以九十年
    度易字第三六六一號判處有期徒刑九月確定；其於九十一年
    間，復因施用第一、二級毒品案件，經本院以九十一年度訴
    字第六三六號判處有期徒刑十月、六月，並定應執行刑為有
    期徒刑一年二月確定；後前開二案並經本院以九十一年度聲
    字第三六九二號定應執行刑為有期徒刑一年十月確定，其入
    監執行後，於九十三年五月十三日因縮短刑期假釋付保護管
    束出監，甫在九十三年八月二十六日假釋期滿未經撤銷視為
    執行完畢；詎乙○○仍不知警省悔悟，猶基於意圖為自己不
    法所有之竊盜犯意，於九十七年一月二十日上午十時五十分
    許，見丙○○所有之車牌號碼3507－LP號自用小客車停放在
    彰化縣彰化市○○路○段八二一號前路旁無人看守，乃趁四
    下無人注意之際，持其所有，長度約十公分之鐵質扳手一支
    （未扣案），將丙○○所有懸掛於前揭自用小客車上之號碼
    3507－LP號車牌二面之固定用螺絲卸下而竊取該二面車牌，
    得手後改懸掛於自己所有號碼3723－NS號之自用小客車上，
    圖於使用時得以掩人耳目，避免遭查緝。嗣乙○○於同年月
    二十五日上午九時許，因另涉嫌毒品案件，經員警持本院核
    發之搜索票前往其位於臺中縣清水鎮○○路一七二之五號之
    住處執行搜索，發現乙○○所有之上開車輛所懸掛之號碼35
    07－LP車牌係經丙○○報請協尋之失竊車牌（該等車牌已發
    還予丙○○），始由警進而查悉上情。
二、案經臺中縣警察局豐原分局報請臺灣臺中地方法院檢察署檢
    察官偵查起訴。
    理    由
一、按被告以外之人（包括證人、鑑定人、告訴人、被害人及共
    同被告等）於審判外之陳述雖不符刑事訴訟法第一百五十九
    條之一至之四等四條之規定，而經當事人於審判程序同意作
    為證據，法院審酌該言詞陳述或書面陳述作成時之情況，認
    為適當者，亦得為證據；當事人、代理人或辯護人於法院調
    查證據時，知有刑事訴訟法第一百五十九條第一項不得為證
    據之情形，而未於言詞辯論終結前聲明異議者，視為有前項
    之同意，同法第一百五十九條之五定有明文。立法意旨在於
    傳聞證據未經當事人之反對詰問予以核實，原則上先予排除
    ；惟若當事人已放棄反對詰問權，於審判程序中表明同意該
    等傳聞證據可作為證據；或於言詞辯論終結前未聲明異議，
    基於尊重當事人對傳聞證據之處分權及證據資料愈豐富，愈
    有助於真實發見之理念，且強化言詞辯論主義，使訴訟程序
    得以順暢進行，上開傳聞證據亦均具有證據能力。本件被告
    乙○○已於本院表示就證人即被害人丙○○於警詢中之言詞
    陳述內容並無異見，且同意作為證據（見本院卷第一八頁）
    ，經本院審酌被害人丙○○陳述作成時之客觀狀況，並無任
    何不當施壓或干擾，亦未有事證顯示其有遭受不當取供之情
    形，因認以之作為本案之證據亦屬適當，依上開刑事訴訟法
    第一百五十九條之五第一項之規定，自得作為證據使用，合
    先敘明。
二、上開事實，業據被告乙○○於本院審理時均供認不諱，核與
    被害人丙○○於警詢中所指陳車牌失竊之被害情節大致相符
    （見警卷第一三頁至第一四頁），並有贓物認領保管單、車
    籍查詢－基本資料詳細畫面、失車－唯讀案件基本資料、臺
    中縣警察局車輛尋獲電腦輸入單各一紙、員警查獲後所拍攝
    之照片四張附卷可憑（見警卷第一九頁、第二二頁、第二四
    頁、第二五頁、第二七頁至第二八頁），足見被告所為上開
    自白確與客觀事實相符，堪予採信。是本件事證業臻明確，
    被告竊盜犯行洵堪認定。
三、核被告乙○○所為，係犯刑法第三百二十條第一項之普通竊
    盜罪。檢察官雖以被告為前揭竊盜犯行，係手持其所有，客
    觀上足以對人之生命、身體、安全構成威脅，具有危險性之
    扳手一支為之，而認定被告有攜帶兇器之加重竊盜事實；惟
    被告是否攜帶兇器竊盜，事涉加重竊盜罪加重條件之構成，
    於審判上自需為嚴格之證明。查本件並未扣得檢察官所稱被
    告持以行竊之扳手，得使本院依其外觀及材質以評斷其於客
    觀上是否足以對人之生命、身體、安全構成威脅及危險性；
    而被告於本院審理時，固有繪製本件其所持以為竊盜犯罪之
    板手圖形一紙在卷可稽（見本院卷第二０頁），但該扳手依
    被告所供述與繪製之圖形所示，其長度僅約十公分，雖為金
    屬材質，但並無銳利之尖端，依其長度及外型觀之，實難以
    持之而為攻擊性之暴行，本院無從評斷其於客觀上足以對人
    之生命、身體、安全構成威脅及危險性，即非所謂兇器，應
    認被告所為竊盜犯行尚不符刑法第三百二十一條第一項第三
    款之加重竊盜構成要件。被告所為既與加重竊盜之加重條件
    未相符合而僅構成普通竊盜罪，公訴人認被告所為涉犯刑法
    第三百二十一條第一項第三款之罪嫌，即有未洽；但其基本
    社會事實仍屬同一，應予變更起訴法條。另被告有上開犯罪
    事實欄所述之受有期徒刑宣告及執行完畢之情形，此有臺灣
    高等法院被告前案紀錄表在卷可查，其於有期徒刑執行完畢
    後，五年以內故意再犯本件有期徒刑以上之罪，構成累犯，
    應依刑法第四十七條第一項之規定予以加重其刑。
四、爰審酌被告乙○○為國中肄業（見臺中縣警察局豐原分局詢
    問調查筆錄教育程度欄），其智識程度雖不高，仍應端正品
    行，竟囿於貪念而竊取財物，侵害他人之財產權益；且其恣
    意行竊，亦缺乏對他人財產權應予尊重之觀念；並衡酌被告
    行竊所用之手段，其所竊得之車牌已發還予被害人丙○○，
    犯罪所生具體損害尚非深重，暨被告犯後始終坦承犯行，尚
    有悔意之犯罪後態度等一切情狀，量處如主文所示之刑，並
    諭知易科罰金之折算標準。至被告持以行竊之前述鐵質扳手
    一支，雖係屬其所有供違犯本件竊盜罪行所用之物；然該扳
    手並未據扣案，又無具體事證足認該扳手係屬違禁物且仍存
    在，為免滋生日後執行之困難，爰不併為沒收之諭知，亦附
    此敘明之。
據上論斷，應依刑事訴訟法第二百九十九條第一項前段、第三百
條，刑法第三百二十條第一項、第四十七條第一項、第四十一條
第一項前段，刑法施行法第一條之一第一項、第二項前段，判決
如主文。
本案經檢察官甲○○到庭執行職務。
中    華    民    國    97    年    9     月    5     日
                  刑事第三庭  法  官  陳思成
上正本證明與原本無異。
如不服本判決，應於收受送達後10日內向本院提出上訴書狀（應
敘述具體理由並附繕本）。
上訴書狀如未敘述理由，應於上訴期間屆滿後20日內補提理由書
於本院。
                              書記官  吳詩琳
中    華    民    國    97    年    9     月    5     日
附錄論罪科刑法條
刑法第三百二十條第一項
意圖為自己或第三人不法之所有，而竊取他人之動產者，為竊盜
罪，處五年以下有期徒刑、拘役或五百元以下罰金。


司法院資訊處製作；財團法人民間司法改革基金會備份。
